# 集团公司划拨少数股权

提问人：zhangCestbon 时间：2022-12-15 15:24:42
背景：集团公司甲和其全资子公司乙分别持有丙公司各50%的股权，根据原约定由子公司乙对丙公司进行并表，集团公司甲对丙公司按权益法核算；现集团公司甲将其持有的50%股权无偿划转给子公司乙公司，乙公司拥有丙公司100%股权。
请问，乙公司的长投如何核算，
①按照丙公司的实收资本的50%增加长投，使其长投与并公司实收资本对应，
②按照丙公司净资产的50%增加长期股权投资，也就是按照集团甲的长投来入账。
谢谢老师！
追问：根据《企业会计准则第 33 号-合并财务报表》：
第 47 条 因购买少数股权新取得的长期股权投资与按照新增持股比例计算应享有子公司自购买日或合并日开始持续计算的净资产份额之间的差额，应当调整资本公积（资本溢价或股本溢价），资本公积不足冲减的，调整留存收益。
背景假设：现集团公司甲将其持有的50%股权无偿划转给子公司乙公司，乙公司拥有丙公司100%股权，乙公司收购剩余50%的股权对价为0,截止 12 月末丙公司所有者权益 1000 万元；其中：
实收资本 300 万元、未分配利润 700 。
处理方式（一）母公司单体报表的会计处理
借：长期股权投资 500 万元（所有者权益 1000 万元*50%）
贷：资本公积 500 万元
合并报表
合并抵消分录如下：
借：实收资本 300
借：未分配利润 700
贷：长期股权投资（150+700*50%+500）
处理方式（二）母公司单体报表的会计处理
借：长期股权投资 150 万元（实收资本 300 万元*50%）
贷：资本公积 150 万元
合并报表
合并抵消分录如下：
借：实收资本 300
借：未分配利润 700
贷：资本公积 350 万元
贷：长期股权投资（150+150+700*50%）
请问以上哪种方式合理，最终是否可理解为，在母公司合并报表层面，增加资本公积 500 万元（所有者权益 1000 万元*50%）

回答人：chenyiwei
采用方法一合理。该事项不影响母公司的合并报表，其影响在母公司合并报表层面应完全抵销处理。甲集团在交易前后都享有丙公司100%的权益，无外部少数股东。
另外，此前股权划转之前，母公司持股50%按权益法核算也是不对的。因为当时丙也是甲的子公司（只不过当时是间接控制），因此当时母公司直接持有的50%股权在母公司个别报表层面应当也是成本法核算。